{"related": [], "etymology": "Borrowed from Latin praescr\u012bbere, present active infinitive of praescrib\u014d.", "url": "https://en.wiktionary.org/wiki/prescribir", "definitions": ["to prescribe"], "verb": "prescribir", "synonyms": [], "description": "prescribir (first-person singular present prescribo, first-person singular preterite prescrib\u00ed, past participle prescrito or prescripto)", "conjugations": {"imperative": {"affirmative": ["", "prescribe (t\u00fa) - prescrib\u00ed (vos)", "prescriba", "prescribamos", "prescribid", "prescriban"], "negative": ["", "no prescribas", "no prescriba", "no prescribamos", "no prescrib\u00e1is", "no prescriban"]}, "infinitive": "prescribir", "indicative": {"future": ["prescribir\u00e9", "prescribir\u00e1s", "prescribir\u00e1", "prescribiremos", "prescribir\u00e9is", "prescribir\u00e1n"], "preterite": ["prescrib\u00ed", "prescribiste", "prescribi\u00f3", "prescribimos", "prescribisteis", "prescribieron"], "imperfect": ["prescrib\u00eda", "prescrib\u00edas", "prescrib\u00eda", "prescrib\u00edamos", "prescrib\u00edais", "prescrib\u00edan"], "conditional": ["prescribir\u00eda", "prescribir\u00edas", "prescribir\u00eda", "prescribir\u00edamos", "prescribir\u00edais", "prescribir\u00edan"], "present": ["prescribo", "prescribes (t\u00fa) - prescrib\u00eds (vos)", "prescribe", "prescribimos", "prescrib\u00eds", "prescriben"]}, "pastparticiple": {"plural": {"feminine": "prescritas", "masculine": "prescritos"}, "singular": {"feminine": "prescrita", "masculine": "prescrito"}}, "gerund": "prescribiendo", "subjunctive": {"imperfect_se": ["prescribiese", "prescribieses", "prescribiese", "prescribi\u00e9semos", "prescribieseis", "prescribiesen"], "future": ["prescribiere", "prescribieres", "prescribiere", "prescribi\u00e9remos", "prescribiereis", "prescribieren"], "imperfect_ra": ["prescribiera", "prescribieras", "prescribiera", "prescribi\u00e9ramos", "prescribierais", "prescribieran"], "present": ["prescriba", "prescribas", "prescriba", "prescribamos", "prescrib\u00e1is", "prescriban"]}}, "pronunciations": []}